【裁判字號】    90,易,57
【裁判日期】    900411
【裁判案由】    傷害
【裁判全文】
臺灣高雄地方法院刑事判決                              九十年度易字第五七號
    公  訴  人  臺灣高雄地方法院檢察署檢察官
    被      告  乙○○
右列被告因傷害案件，經檢察官提起公訴（八十九年度偵字第二三四二三號），本院
判決如左︰
    主  文
乙○○傷害人之身體，處拘役參拾日，如易科罰金，以佰元折算壹日。
    事  實
一、乙○○於民國八十九年十月一日下午四時十分許，在高雄市鼓山區○○○路公園
    內，因細故與甲○○發生爭執，竟一時衝動，基於傷害之犯意，隨手執起公園內
    之竹製掃把毆打甲○○頭部，致甲○○受有頭部外傷合併左頭頂撕裂傷三公分之
    傷害。
二、案經甲○○訴由高雄市政府警察局鼓山分局移送臺灣高雄地方法院檢察署檢察官
    偵查起訴。
    理  由
一、訊據被告乙○○矢口否認有傷害犯行，辯稱：伊並沒有拿掃把打甲○○，可能是
    在雙方拉扯下受傷云云。惟查右揭事實，業據被告於警偵訊時自白不諱，經核與
    告訴人甲○○指訴情節相符。而告訴人受有前開傷害，則有正大醫院出具之診斷
    證明書乙紙在卷可稽。被告於警偵訊時所為自白與事實相符，罪證已臻明確，被
    告事後空言諉卸之詞，無從採信，所為傷害犯行洵堪認定。
二、核被告所為，係犯刑法第二百七十七條第一項之傷害罪。審酌被告之素行，犯罪
    後於警偵訊中坦承犯行，告訴人受傷情形尚非嚴重等一切情狀，爰酌情量處如主
    文所示之刑，並諭知易科罰金之折算標準（按刑法第四十一條業於九十年一月十
    日修正公布，同年一月十二日生效，其修正後第一項規定為：「犯最重本刑為五
    年以下有期徒刑之刑之罪，而受六個月以下有期徒刑或拘役之宣告者，因身體、
    教育、職業、家庭之關係或其他正當事由，執行顯有困難者，得以一元以上三元
    以下折算一日，易科罰金。但確因不執行所宣告之刑，難收矯正之效，或難以維
    持法秩序者，不在此限。」，足見其得宣告易科罰金之範圍，較修正前之舊法為
    廣，是依刑法第二條第一項前段規定，本件自應適用裁判時之法律即修正後之刑
    法第四十一條第一項規定宣告易科罰金之折算標準，並此敘明）。
據上論斷，應依刑事訴訟法第二百九十九條第一項前段，刑法第二條第一項前段、第
二百七十七條第一項、第四十一條第一項，罰金罰鍰提高標準條例第一條前段、第二
條，判決如主文。
中      華      民      國      九十      年      四      月    十一    日
                                          臺灣高雄地方法院刑事第二庭
                                              法  官    黃三友
右正本證明與原本無異。
如不服本判決，應於判決送達後十日內，向本院提出上訴狀。
                                              書記官    林介欽
中      華      民      國      九十      年      四      月    十三    日
附錄本判決論罪之法條全文
刑法第二百七十七條條第一項
  傷害人之身體或健康者，處三年以下有期徒刑、拘役或一千元以罰金。


司法院資訊處製作；財團法人民間司法改革基金會備份。
